# 关于专项应付款

提问人：sj2005240411 时间：2012-10-18 18:47:35
求解下面例题：政府拨款用于新产品的研发，政府批文规定计入专项应付款核算。 1 、收到政府拨款 借：银行存款 100 贷：专项应付款100 2、购买专用仪器 借：固定资产 50 贷：银行存款 50 3、购买专用材料 借：原材料 20 贷：银行存款 20 4 、研发 借：研发支出—资本化支出 70 贷：原材料 15 累计折旧 45 应付职工薪酬10 5、形成无形资产 借：无形资产 70 贷：研发支出—资本化支出 70 6、形成资产计入资本公积 借：专项应付款 70 贷：资本公积 70 7、拨款结余返还借：专项应付款 ？ 贷：银行存款?
问题 1 ：关于第 7 项拨款结余返还的金额，由于我第 2 、 3 项购买专用仪器和专用材料花费了专项应付款 70 万，支付应付职工薪酬又花费了 10 万，这样一共耗费 80 万，但是我第 6 项的研发一共耗费了 15 万的材料和 45 万的折旧， 10 万人工，共 70 万，那拨款结余返还是20 万还是 30 万？
问题 2 ：将剩余材料和固定资产处置，收到材料价款 6 万，收到处置固定资产价款 8 万，这 14 万会不会影响我第 6 项中的拨款结余返还的金额？

回答人：chenyiwei
“应该返还多少结余”这个问题并不是会计上的确认和计量问题，而是经济交易和事项本身应当如何发生的问题。如果相关批文和规定对此不明确的，建议咨询给予拨款的有关政府部门的意见。

提问人：sj2005240411 时间：2012-10-19 09:01:50
陈版主是不是我咨询的问题都有点偏离方向性啊，总感觉自己把握不住重点。

回答人：chenyiwei
财务会计就是对已实际发生的交易和事项依据会计准则的确认、计量、列报和披露。除此之外均不属于财务会计范畴。财务会计是事后反映，所以不涉及“交易应当如何发生”的问题。